【裁判字號】    95,上訴,751
【裁判日期】    950530
【裁判案由】    違反毒品危害防制條例
【裁判全文】
臺灣高等法院高雄分院刑事判決         95年度上訴字第751號
上  訴  人  臺灣高雄地方法院檢察署檢察官
被      告  甲○○
                    （現在臺灣高雄女子監獄執行中）
上列上訴人因被告違反毒品危害防制條例案件，不服臺灣高雄地
方法院94年度訴字第3671號中華民國95年2月3日第一審判決（
起訴案號：臺灣高雄地方法院檢察署94年度毒偵字第7015號、併
辦案號：同署95年度毒偵字第1331號），提起上訴，本院依簡式
審判程序判決如下：
    主  文
原判決撤銷。
甲○○連續施用第一級毒品，累犯，處有期徒刑壹年。扣案之第
一級毒品海洛因壹包（淨重零點壹公克、空包裝重零點壹柒公
克）沒收銷燬之。
    事  實
一、甲○○前因違反肅清煙毒條例案件，經原審85年度訴字第19
    38號判決判處有期徒刑3 年5 月確定，於民國89年6 月9 日
    縮短刑期假釋出監，嗣經撤銷假釋執行殘刑，於92年12月25
    日縮刑期滿執行完畢。另因施用毒品案件，經原審90年度毒
    聲字第5003號裁定送觀察、勒戒後，認有繼續施用毒品之傾
    向，再以90年度毒聲字第6990號裁定令入戒治處所強制戒治
    1 年，其間經停止戒治付保護管束，於91年11月19日保護管
    束期滿，強制戒治執行完畢，並由臺灣高雄地方法院檢察署
    檢察官以91年度戒毒偵字第1095號為不起訴處分在案。詎未
    戒除毒癮，於強制戒治執行完畢釋放後5 年內，復基於施用
    第一級毒品海洛因之概括犯意，自94年8 月9 日下午6 、7
    時起至94年11月30日某時止，在高雄市○○區○○路168 巷
    45號2 樓住處內，施用第一級毒品海洛因多次，嗣於94年8
    月10日下午2 時45分許，在高雄市○鎮區○○路116 號前為
    警查獲，並扣得第一級毒品海洛因1 包（淨重0.13公克、空
    包裝重0.17公克）。又於94年12月1 日13時許，因案經通緝
    ，在高雄市○○路與凱旋路口，為警緝獲，經警採其尿液送
    驗結果，呈現嗎啡陽性反應，而查獲上情。
二、案經高雄市政府警察局前鎮分局報請臺灣高雄地方法院檢察
    署檢察官偵查起訴及移送併辦。
    理  由
一、上開事實，業據被告甲○○於原審及本院審理中供承不諱，
    且被告先後被警查獲，經警採其尿液送驗結果，均呈嗎啡陽
    性反應，有高雄市立凱旋醫院94年8月22日，編號：A000000
    00及94年12月12日編號：00000000濫用藥物尿液檢驗報告各
    1 紙在卷可稽。而扣案之海洛因1 包經送法務部調查局鑑驗
    結果，確含第一及毒品海洛因成分（淨重0.13公克、空包裝
    重0.17公克），有該局95年1 月9 日出具之調科壹字第2200
    21894 號鑑定通知書1 紙在卷可考。是被告前開自白核與事
    實相符，自得採為認定被告犯罪之證據。綜上所述，本件事
    證明確，被告之犯行，堪以認定。
二、查被告前因施用毒品案件，經原審以90年度毒聲字第5003號
    裁定送觀察、勒戒後，認有繼續施用毒品之傾向，再以90年
    度毒聲字第6990號裁定令入戒治處所強制戒治1 年，其間經
    停止戒治付保護管束，於91年11月19日保護管束期滿，強制
    戒治執行完畢，並由臺灣高雄地方法院檢察署檢察官以91年
    度戒毒偵字第1095號為不起訴處分在案等情，有臺灣高等法
    院被告前案紀錄表在卷可佐，其於強制戒治執行完畢釋放後
    ，5 年內再犯本件施用毒品罪，依毒品危害防制條例第23條
    第2 項規定，自應依法論科。
三、按海洛因係毒品危害防制條例第2 條第2 項第1 款所定之第
    一級毒品。核被告甲○○所為，係犯同條例第10條第1 項之
    施用第一級毒品罪。其於施用前後，持有海洛因之低度行為
    ，應為施用之高度行為所吸收，不另論罪。被告先後多次施
    用第一級毒品犯行，時間緊接，觸犯構成要件相同之罪名，
    顯係基於概括犯意反覆為之，為連續犯，應依刑法第56條規
    定加重其刑。又被告前因違反肅清煙毒條例案件，經原審85
    年度訴字第1938號判決判處有期徒刑3 年5 月確定，於89年
    6 月9 日假釋出監，嗣經撤銷假釋，於92年12月26日縮短刑
    期執行完畢等情，有前開臺灣高等法院被告前案紀錄表附卷
    足憑，是其前受有期徒刑之執行完畢後，5 年以內再犯有期
    徒刑以上之本罪，為累犯，應依法加重其刑，並依法遞加之
    。又公訴人雖未就被告自94年8 月12日起至同年11月30日止
    施用海洛因之犯行起訴，惟被告此部分與起訴事實（被告94
    年8 月9 日施用海洛因之行為），具有連續犯之裁判上一罪
    關係，為起訴效力所及，本院自得一併審理。
四、原審予以被告論科，固非無見，惟查：(一)本件主文欄諭知扣
    案之海洛因1 包（淨重0.13公克，空包裝重0.17公克）沒收
    銷燬之。而事實欄則記載扣得海洛因1 包（毛重0.3 公克）
    ，相互歧異，自有未合。(二)被告自94年8 月12日起至同年11
    月30日止施用海洛因之犯行，雖未經公訴人起訴，惟被告此
    部分與起訴事實具有連續犯之裁判上一罪關係，為起訴效力
    ，自應一併審理。而原審對於被告未經起訴之犯行，應一併
    審理，未於原判決理由欄予以說明，自屬理由不備。(三)被告
    最後1 次施用海洛因之時間係94年11月30日，已經被告於本
    院審理時供明在卷，原審就被告此部分犯行，漏未審酌，亦
    有未洽。公訴人上訴意旨，執前開(三)之情詞，指摘原判決不
    當，為有理由，及原判決有上述(一)(二)可議，自應由本院將原
    判決撤銷改判。審酌被告前經觀察勒戒、強制戒治及科刑判
    決後，仍未戒除毒癮，足見其戒毒意志不堅，非予相當時間
    與毒品隔離，難以矯治；惟念及施用毒品係屬戕害自身健康
    之行為，尚未直接危害他人，反社會性之程度應屬較低，且
    事後坦認犯行，犯最後態度尚可等一切情狀，量處如主文第
    2 項所示之刑，以資懲儆。至扣案毒品1 包確屬第一級毒品
    海洛因（淨重0.13公克、空包裝重0.17公克），已如前述，
    應依毒品危害防制條例第18條第1 項前段規定沒收銷燬之，
    其包裝袋上殘留有微量毒品海洛因，難以析離，應與毒品同
    視，併依前開規定沒收銷燬；至送驗損耗部分，既已滅失。
    毋庸沒收銷燬，附此敘明。
據上論斷，應依刑事訴訟法第273 條之1 第1 項、第369 條第1
項前段、第364 條、第299 條第1 項前段，毒品危害防制條例第
10條第1 項、第18條第1 項前段，刑法第11條、第56條、第47條
，判決如主文。
本案經檢察官林惠到庭執行職務。
中    華    民    國    95    年    5     月    30    日
                  刑事第三庭    審判長法  官   周賢銳
                                      法  官   黃仁松
                                      法  官   謝宏宗
以上正本證明與原本無異。
如不服本判決應於收受本判決後10日內向本院提出上訴書狀，其
未敘述上訴理由者，並得於提起上訴後10日內向本院補提理由書
狀（均須按他造當事人之人數附繕本）「切勿逕送上級法院」。
中    華    民    國    95    年    6     月    1     日
                                      書記官   熊惠津
附錄本件判決論罪科刑法條：
毒品危害防制條例第10條第1 項
施用第一級毒品者，處6月以上5年以下有期徒刑。
                                                A


司法院資訊處製作；財團法人民間司法改革基金會備份。
